臺灣臺南地方法院刑事判決　　　　　　　　96年度訴字第38號
公　訴　人　臺灣臺南地方法院檢察署檢察官
被　　　告　甲○○
上列被告因違反野生動物保育法案件，經檢察官提起公訴（95年
度偵字第17429號），本院判決如下：
    主  文
甲○○犯如附表所示之罪，各處如附表所示之刑；應執行有期徒
刑壹年貳月，緩刑參年，並應於民國玖拾陸年拾月拾伍日前向公
庫支付新台幣參萬元，扣案之大陸九官鳥伍隻及大陸畫眉鳥捌隻
均沒收。
    事  實
一、甲○○自民國（下同）九十二年間起，在臺南縣西港鄉○○
    路一七之五號經營「金雞鳥園」，明知大陸九官鳥、大陸紅
    嘴相思鳥及大陸畫眉鳥係行政院農業委員會公告之珍貴稀有
    野生動物，非經主管機關同意，不得買賣或在公共場所陳列
    ，竟違反上開規定，未經主管機關同意，於九十三年間底某
    日，以每隻新臺幣（下同）二百元代價，在不詳地點，向姓
    名年籍不詳人士販入大陸紅嘴相思鳥十六隻，並在上開鳥園
    內陳列待售；又於九十五年十月間某日，以每隻新臺幣（下
    同）一千元代價，在台中市某處，向姓名年籍不詳人士販入
    大陸九官鳥九隻，陳列在上開鳥園內供不特定人士選購；再
    於九十五年十一月二十三日中午，以每隻新臺幣（下同）一
    千元代價，在台中縣烏日鄉某不詳地點，向姓名不詳人士販
    入大陸畫眉鳥二十六隻，並陳列在上開鳥園內供人買受。嗣
    行政院海岸巡防署海岸巡防總局南部地區巡防局臺南市機動
    查緝隊人員於九十五年十一月二十三日晚間八時四十分許，
    在上開金雞鳥園內查獲，並查扣上開保育類野生動物（嗣僅
    大陸九官鳥五隻及大陸畫眉鳥八隻尚存活），而悉上情。
二、案經行政院海岸巡防署海岸巡防總局南部地區巡防局機動查
    緝隊報告台灣臺南地方法院檢察署檢察官偵查起訴。
    理  由
一、上開事實業據被告甲○○於警訊、偵查及本院審理中坦白承
    認，復有上開南部地區巡防局機動查緝隊搜索、扣押筆錄、
    扣押物品收據、扣押物品目錄表、查獲照片四張、屏東科技
    大學技術服務合作處野生動物保育服務中心臨時物種鑑定表
    、責付保管單及簽收單在卷可佐（見警卷第九至十五、二十
    三頁，本院卷第三十一、三十二頁），並有大陸九官鳥九隻
    、大陸紅嘴相思鳥十六隻及大陸畫眉鳥二十六隻扣案可憑，
    是本件事證明確，被告上開未經主管機關同意，買賣保育類
    野生動物之犯行，應堪認定。
二、(一)核被告甲○○所為，係三次犯野生動物保育法第四十條第
    一項第二款之未經主管機關同意，買賣保育類野生動物罪。
    按行為後法律有變更者，適用行為時之法律，但行為後之法
    律有利於行為人者，適用最有利於行為人之法律，刑法第二
    條第一項定有明文。被告所為如附表編號一之罪，與如附表
    編號二、三之罪，係分別於刑法修正施行前、後所為，又刑
    法修正後已刪除關於連續犯論以一罪規定之適用，則被告所
    犯上開各罪，自應分論併罰（刑法第五十六條連續犯之規定
    業經刪除，而連續數行為而犯同一之罪名，部分之數行為，
    發生在新法施行前者，新法施行後，該部分適用最有利於行
    為人之法律，若其中部分之一行為或數行為，發生在新法施
    行後者，該部分不能論以連續犯，最高法院九十五年第八次
    刑事庭會議決議意旨參照）。(二)爰審酌被告買入且陳列販售
    珍貴稀有野生動物，所為助長盜獵珍貴稀有野生動物，危害
    自然生態，惟其犯罪後坦承犯行，甚具悔意，暨其前科、品
    行、智識程度、生活狀況及犯罪動機等一切情狀，分別量處
    如主文所示之刑；另刑法第五十一條第五款原規定多數有期
    徒刑合併應執行之刑不得逾二十年，刑法於九十五年七月一
    日修正施行後，提高合併應執行之最高度刑期為三十年，又
    定執行刑為科刑規範事項，自有就新舊法比較必要（最高法
    院九十五年第八次刑事庭會議決議參照），比較後適用最有
    利於行為人之舊法，爰就各量處如主文所示之刑，定應執行
    刑，資為懲儆。(三)另被告前未曾受有期徒刑以上刑之宣告，
    有卷附臺灣高等法院被告全國前科紀錄表可稽，其因一時失
    慮，致罹刑典，經此教訓，日後應知所警惕而無再犯之虞，
    本院因認暫不執行其刑為當，爰依現行刑法第七十四條第一
    項第一款規定（最高法院九十五年度第八次刑事庭會議決議
    參照），併予宣告緩刑三年，以勵自新，又為予警惕，復依
    現行刑法第七十四條第二項第四款規定，命被告於九十六年
    十月十五日前向公庫支付三萬元（此部分得為民事強制執行
    名義），附為說明。(四)至於扣案之大陸九官鳥九隻、大陸紅
    嘴相思鳥十六隻及大陸畫眉鳥二十六隻，除大陸九官鳥五隻
    及大陸畫眉鳥八隻尚存活，為查獲之保育類野生動物，應依
    野生動物保育法第五十二條第一項前段規定，分別宣告沒收
    ，至其餘扣案保育類動物因已死亡，業據被告陳述在卷（見
    本院卷第三十九頁），即不予宣告沒收，附此敘明。
據上論節，依刑事訴訟法第二百九十九條第一項前段，野生動物
保育法第四十條第一項第二款、第五十二條第一項前段，刑法第
二條第一項前段、第十一條、第五十一條第五款（修正前）、第
七十四條第一項第一款、第二項第四款，判決如主文。
本案經檢察官乙○○到庭執行職務
中　　華　　民　　國　　96　　年　　5 　　月　　16　　日
                  刑事第八庭  審判長  法  官  彭喜有
                                      法  官  李東柏
                                      法  官  盧鳳田
以上正本證明與原本無異。
如不服本判決，應於判決送達後10日內，向本院提出上訴狀（應
附繕本）。
                                      書記官  吳姁穗
中　　華　　民　　國　　96　　年　　5 　　月　　16　　日
附錄本件論罪科刑法條：
野生動物保育法第40條第1項第2款：
有下列情形之一，處6 月以上5 年以下有期徒刑，得併科新台幣
300000元以上1百50萬以下罰金：
違反第35條第1 項規定，未經主管機關同意買賣或意圖販賣而陳
列、展示保育類野生動物或瀕臨絕種及珍貴稀有野生動物產製品
者。
野生動物保育法第35條第1項：
保育類野生動物、瀕臨絕種及珍貴稀有野生動物產製品，非經主
管機關之同意，不得買賣或在公共場所陳列、展示。
附表：
┌──┬──────────────────────────────┐
│編號│所犯罪名及宣告刑                                            │
├──┼──────────────────────────────┤
│1   │甲○○違反保育類野生動物，非經主管機關之同意，不得買賣之規定│
│    │，未經主管機關同意買賣保育類野生動物，處有期徒刑柒月。      │
├──┼──────────────────────────────┤
│2   │甲○○違反保育類野生動物，非經主管機關之同意，不得買賣之規定│
│    │，未經主管機關同意買賣保育類野生動物，處有期徒刑柒月，扣案之│
│    │大陸九官鳥伍隻均沒收。                                      │
├──┼──────────────────────────────┤
│3   │甲○○違反保育類野生動物，非經主管機關之同意，不得買賣之規定│
│    │，未經主管機關同意買賣保育類野生動物，處有期徒刑柒月，扣案之│
│    │大陸畫眉鳥捌隻均沒收。                                      │
└──┴──────────────────────────────┘
